臺灣雲林地方法院刑事判決　　　　　　　100年度訴字第199號
公　訴　人　臺灣雲林地方法院檢察署檢察官
被　　　告　張桂娟
上列被告因違反毒品危害防制條例案件，經檢察官提起公訴（10
0 年度毒偵字第229 號），被告於準備程序進行中，就被訴事實
為有罪之陳述，本院依簡式審判程序審理，判決如下：
    主  文
張桂娟施用第一級毒品，累犯，處有期徒刑壹年。
    事  實
一、張桂娟前因施用毒品案件，經法院裁定令入觀察勒戒處所施
    以觀察、勒戒後，認無繼續施用毒品傾向而釋放，並由臺灣
    臺北地方法院檢察署檢察官於民國87年11月9 日，以87年度
    偵字第22288 號為不起訴處分確定；又於5 年內，因施用毒
    品案件，經臺灣臺中地方法院以90年度毒聲字第3025號裁定
    令入戒治處所強制戒治1 年，再由同院以90年度毒聲字第60
    63號裁定停止戒治，於91年1 月16日釋放，所餘戒治期間付
    保護管束，復由同院以91年度毒聲字第705 號裁定撤銷停止
    戒治，再令入戒治處所強制戒治，至92年11月20日執行完畢
    ，並由同院以90年度訴字第1675號判決處有期徒刑10月確定
    。復自90年間起因3 次施用毒品案件，分別經法院判處應執
    行有期徒刑1 年5 月、8 月及8 月確定，甫於98年3 月31日
    執行完畢。詎其仍未能戒除毒癮，基於施用第一、二級毒品
    海洛因及甲基安非他命之犯意，於99年12月10日7 時30分許
    ，在雲林縣崙背鄉○○村○○道路旁，以將第一、二級毒品
    海洛因及甲基安非他命摻水混合後置入針筒內再加以注射之
    方式，同時施用第一、二級毒品1 次。嗣於同日15時30分許
    ，為警採尿送驗後，結果呈可待因陽性、嗎啡陽性及安非他
    命陽性、甲基安非他命陽性反應，始悉上情。
二、案經雲林縣警察局臺西分局報請臺灣雲林地方法院檢察署檢
    察官偵查起訴。
    理  由
一、被告張桂娟所犯係死刑、無期徒刑、最輕本刑為3 年以上有
    期徒刑以外之罪，其於準備程序就前揭被訴事實為有罪之陳
    述，經告知簡式審判程序之旨，並聽取其與公訴人之意見後
    ，本院合議庭認無不得或不宜改依簡式審判程序進行之處，
    爰依刑事訴訟法第273 條之1 第1 項，裁定由受命法官獨任
    進行簡式審判程序，合先敘明。
二、上開事實，業據被告於本院準備程序時坦承不諱（詳本院卷
    準備程序及簡式審判程序筆錄），而被告於99年12月10日為
    警所採之尿液，經送請詮昕科技股份有限公司以酵素免疫分
    析法（ＥＩＡ）初步檢驗，再以氣相層析質譜儀法（ＧＣ／
    ＭＳ）確認檢驗結果，呈可待因、嗎啡及安非他命、甲基安
    非他命陽性反應，此有詮昕科技股份有限公司報告日期100
    年1 月14日出具報告編號00000000號之濫用藥物尿液檢驗報
    告、勘察採證同意書及雲林縣警察局臺西分局委託檢驗尿液
    代號與真實姓名對照認證單各1 紙（詳警卷第1 頁、第7 頁
    及第8 頁）在卷可稽，足以佐證被告上開任意性自白與事實
    相符，堪予採信。另查被告前有如事實欄所載之因施用毒品
    而經觀察、勒戒及強制戒治執行完畢釋放後，5 年內再犯施
    用毒品之罪經判處有期徒刑確定之情形，此有臺灣高等法院
    被告前案紀錄表在卷可憑，而按毒品危害防制條例第20條、
    第23條將施用毒品之刑事處遇程序，區分為「初犯」及「5
    年內再犯」、「5 年後再犯」。依其立法理由之說明：「初
    犯」，經觀察、勒戒或強制戒治後，應為不起訴處分或不付
    審理之裁定；經觀察、勒戒或強制戒治執行完畢釋放後，「
    5 年內再犯」者，因其再犯率甚高，原實施之觀察、勒戒及
    強制戒治既已無法收其實效，爰依法追訴或裁定交付審理。
    至於經觀察、勒戒或強制戒治執行完畢釋放後，「5 年後再
    犯」者，前所實施之觀察、勒戒或強制戒治已足以遮斷其施
    用毒品之毒癮，為期自新及協助其斷除毒癮，仍適用「初犯
    」規定，先經觀察、勒戒或強制戒治之程序。從而依修正後
    之規定，僅限於「初犯」及「5 年後再犯」二種情形，始應
    先經觀察、勒戒或強制戒治程序。倘被告於5 年內已再犯，
    經依法追訴處罰，縱其第3 次（或第3 次以上）再度施用毒
    品之時間，在初犯經觀察、勒戒或強制戒治執行完畢釋放5
    年以後，已不合於「5 年後再犯」之規定，且因已於「5 年
    內再犯」，顯見其再犯率甚高，原實施觀察、勒戒或強制戒
    治，已無法收其實效，即依該條例第10條處罰（最高法院95
    年第7 次刑事庭會議決議同此見解）。查本件被告上揭施用
    海洛因、甲基安非他命之犯行，雖在觀察、勒戒、強制戒治
    執行完畢釋放之5 年後，然被告於觀察、勒戒、強制戒治執
    行完畢釋放後5 年內，已因施用毒品案件，經法院判處有期
    徒刑確定，有臺灣高等法院被告前案紀錄表附卷足憑，依照
    前開說明，被告已非「初犯」，亦不合於「5 年後再犯」之
    規定，不再適用毒品危害防制條例第20條第1 項，而應依法
    逕為追訴處罰。綜上所述，本件事證明確，被告上揭犯行堪
    以認定，應依法論科。
三、按海洛因、甲基安非他命分別係毒品危害防制條例第2 條第
    2 項第1 款、第2 款所規範之第一級、第二級毒品，被告一
    起予以施用，核其所為係犯同條例第10條第1 項之施用第一
    級毒品罪及第2 項之施用第二級毒品罪。被告以一行為而觸
    犯上開二罪名，為刑法第55條規定之想像競合犯，依該規定
    僅從一重論被告以1 個施用第一級毒品罪。其施用第一級毒
    品海洛因、第二級毒品甲基安非他命前持有第一級毒品海洛
    因及第二級毒品甲基安非他命之低度行為，均為施用之高度
    行為所吸收，不另論罪。又被告前有事實欄所載科刑、執行
    前案紀錄，有臺灣高等法院被告前案紀錄表在卷可憑，於前
    案有期徒刑執行完畢後5 年內，故意再犯本件有期徒刑以上
    之罪，為累犯，依刑法第47條第1 項之規定加重其刑。爰審
    酌被告前有毒品前科，竟仍不知改悔，陷於毒癮而難以自拔
    ，危害國民健康，及其犯罪之動機、手段、於本件犯罪後，
    尚能坦承犯行，態度良好等情，量處如主文所示之刑。
據上論斷，依刑事訴訟法第273 條之1 第1 項、第299 條第1 項
前段，毒品危害防制條例第10條第1 項、第2 項，刑法第11條前
段、第55條、第47條第1 項，判決如主文。
本案經檢察官江柏青到庭執行職務。
中    華    民    國   100    年    3     月    30    日
                  刑事第五庭  法  官  張文俊
以上正本證明與原本無異。
如不服本判決，應於收受送達後10日內，向本院提出上訴書狀，
並應敘述具體理由；其未敘述上訴理由者，應於上訴期間屆滿後
20日內，向本院補提理由書（均須按他造當事人之人數附繕本）
，「切勿逕送上級法院」。
                              書記官  邱明通
中    華    民    國   100    年    3     月    30    日
附錄本案論罪科刑法條全文：
毒品危害防制條例第10條
施用第一級毒品者，處六月以上五年以下有期徒刑。
施用第二級毒品者，處三年以下有期徒刑。